臺灣高雄地方法院刑事判決　　　　　　　　　　　　　九十三年度訴字第七九號
　　公　訴　人　臺灣高雄地方法院檢察署檢察官
　　被　　　告　庚○○
　　選任辯護人　劉啟輝律師
　　被　　　告　亥○○
　　被　　　告　子○○
右列被告等因搶奪等案件，經檢察官提起公訴（九十三年度偵字第二六一三號、第四
九四五號），本院判決如左：
    主  文
庚○○共同連續意圖為自己不法之所有，而搶奪他人之動產，處有期徒刑壹年肆月。
亥○○共同連續意圖為自己不法之所有，而搶奪他人之動產，處有期徒刑壹年陸月；
又連續攜帶兇器竊盜，處有期徒刑壹年捌月，扣案之Ｔ型扳手壹支沒收。應執行有期
徒刑參年，扣案之Ｔ型扳手壹支沒收。
子○○無罪。
    事  實
一、亥○○曾於民國八十八、八十九年間因公共危險、竊盜、贓物、搶奪等案件，分
    別經本院及臺灣高等法院高雄分院判處有期徒刑三月、六月、六月及八月確定，
    嗣經本院以九十年度聲字第四六號裁定定其應執行刑為有期徒刑一年十月，另又
    於八十九年間因竊盜案件，分別經臺灣臺南地方法院及臺灣高等法院高雄分院判
    處有期徒刑九月及二年確定，嗣經臺灣高等法院高雄分院以九十年度聲字第二五
    ○號裁定定其應執行刑為有期徒刑二年六月，並合併執行，於八十九年五月一日
    入監執行，並於九十一年八月二十一日縮短刑期假釋出獄，尚在假釋中，詎仍不
    知悔改，僅因缺錢花用，竟與庚○○共同基於意圖為自己不法所有之概括犯意聯
    絡，連續於下列時、地搶奪他人財物：
  (一)九十三年一月二十九日中午十二時五十分許，由庚○○騎乘亥○○向其友人林思
    遠所借之車牌號碼Ｌ八三─八三九號重型機車搭載亥○○，行經高雄市○○區○○路與新盛街口時，見辛○○獨自一人徒步行經該處，乃乘辛○○不備之際，騎
    乘上開機車從辛○○身旁經過，並由亥○○下手自後搶奪辛○○右手所拿之黑色
    手提包﹝內有現金新台幣（下同）一萬餘元、身分證、汽車駕照、汽車行照、汽
    車保險證、國泰人壽保戶卡、國泰人壽業務員證各一張、小皮包一只、信用卡六
    張、金融卡二張及行動電話一支等物﹞，得手後旋即加速逃逸，所得現金朋分花
    用，所得行動電話則轉賣得款花用，並將其餘物件連同手提包均丟棄在高雄市三
    民區○○○路四七三巷三十八號前之水溝內。
  (二)九十三年一月二十九日下午二時許，由庚○○騎乘上開機車後載亥○○，行經高
    雄市○○區○○路七十三號前，見丑○○正好下車，乃乘丑○○不備之際，騎乘
    上開機車從丑○○身旁經過，並由亥○○下手自後欲搶奪丑○○背在左肩之手提
    包，嗣因丑○○正好將背在左肩之手提包換到右肩，致使亥○○僅觸及丑○○身
    體背部而未能得逞，並即駕車逃逸。
  (三)九十三年一月二十九日下午二時三十分許，由庚○○騎乘上開機車後載亥○○，
    行經高雄市○○區○○路與自立路口時，見卯○○獨自一人駕駛自用小客車且右
    前座車門未上鎖，乃乘卯○○不備之際，由亥○○下手打開右前座車門搶奪卯○○放置該處之咖啡色手提包（內有現金一萬二千元、電子辭典一台、金融卡四張
    、玉石印鑑章二枚、木頭印章二枚、伸縮尺一個、紅色小皮包一只、計算機一台
    、扇子一支及行動電話一支等物），得手後旋即騎乘上開機車加速逃逸，所得現
    金朋分花用，所得行動電話則轉賣得款花用，並將其餘物件連同手提包均丟棄在
    高雄市新興區○○○路三六三巷九弄之水溝內。嗣於九十三年一月三十日下午一
    時許，庚○○與亥○○共騎乘上開機車，行經高雄市○○區○○路與復興路口時
    為警查獲，並經庚○○帶同員警至高雄市三民區○○○路四七三巷三十八號前及
    高雄市新興區○○○路三六三巷九弄之水溝內起出上開搶奪後所丟棄之物件。
二、亥○○另基於意圖為自己不法所有之概括犯意，連續於下列時、地竊取他人財物
    ：
  (一)九十二年十月三十一日上午八時二十分許，在高雄市○○區○○路與林森路口，
    見戌○○所騎乘之機車停放該處，即持其所有客觀上對人之生命、身體、安全構
    成威脅，足供兇器使用之Ｔ型扳手一支，開啟機車之置物箱，竊取放置在置物箱
    內之黑色手提包（內有現金一萬元、身分證一張、信用卡二張、提款卡二張、印
    章一枚、小皮夾一個及眼鏡一副等物），得手後旋即逃離，所得現金自行花用完
    畢，並將其餘物件連同手提包均丟棄在高雄市新興區○○○路一七七巷十二、十
    四號之水溝內。
  (二)九十二年十一月三日上午九時十分許，在高雄市前金區○○○路一八九號華南銀
    行前，見壬○○○所駕駛車牌號碼ＺＱ─二六二八號之自用小客車停放該處，即
    持上開Ｔ型扳手一支，撬壞右車門鎖後（毀損部分未據告訴）開啟車門進入車內
    ，竊取放置在駕駛座旁之皮包（內有現金三萬元、身分證四張、印章、存款簿七
    本及支票六張等物），得手後旋即逃離，所得現金自行花用完畢，並將其餘物件
    連同皮包均丟棄在高雄市前鎮河。嗣經警將從上開自用小客車上所採得之指紋加
    以比對，發現與內政部警政署刑事警察局所存檔之亥○○右拇指指紋相符，而查
    知上情。
  (三)九十二年十一月十七日晚間七時許，在高雄市○○區○○路與球廷路口，見甲○○所騎乘之機車停放該處，即持上開Ｔ型扳手一支，開啟機車之置物箱，竊取放
    置在置物箱內之皮包（內有現金四千元、身分證一張、信用卡四張及提款卡二張
    等物），得手後旋即逃離，所得現金自行花用完畢，並將其餘物件連同皮包均丟
    棄在高雄市新興區○○○路一七七巷十二、十四號之水溝內。
  (四)九十二年十一月二十一日上午八時許，在高雄市○○區○○路與忠孝路口，見地
    ○○所騎乘之機車停放該處，即持上開Ｔ型扳手一支，開啟機車之置物箱，竊取
    放置在置物箱內之咖啡色手提包（內有現金一萬元、身分證一張、信用卡一張、
    提款卡二張、健保卡二張及印章十枚等物），得手後旋即逃離，所得現金自行花
    用完畢，並將其餘物件連同手提包均丟棄在高雄市新興區○○○路一七七巷十二
    、十四號之水溝內。
  (五)九十二年十二月二十五日上午八時許，在高雄市新興區○○○路與復興路口，見
    癸○○所騎乘之機車停放該處，即持上開Ｔ型扳手一支開啟機車之置物箱，竊取
    放置在置物箱內之土黃色皮包（內有現金三千元、身分證、駕駛執照、行車執照
    各一張、信用卡十張、提款卡六張及存款簿五本等物），得手後旋即逃離，所得
    現金自行花用完畢，並將其餘物件連同皮包均丟棄在高雄市新興區○○○路一七
    七巷十二、十四號之水溝內。
  (六)九十三年一月八日上午七時五十分許，在高雄市苓雅區○○○路與苓雅二路口，
    見天○○所騎乘之機車停放該處，即持上開Ｔ型扳手一支，開啟機車之置物箱，
    竊取放置在置物箱內之米色手提包（內有識別證、駕駛執照、健保卡各一張、信
    用卡一張、提款卡四張、存摺一本及皮夾一只等物），得手後旋即逃離，所得現
    金自行花用完畢，並將其餘物件連同手提包均丟棄在高雄市新興區○○○路三六
    三巷九弄之水溝內。
  (七)九十三年一月二十三日上午八時許，在高雄市新興區○○○路與達仁街口，見丙○○所騎乘之機車停放該處，即持上開Ｔ型扳手一支開啟機車之置物箱，竊取放
    置在置物箱內之黑底花色手提包﹝內有現金一千五百元、身分證、駕駛執照、健
    保卡、提款卡各一張、信用卡四張及行動電話一支（起訴書附表二編號十二誤載
    為十支）等物﹞，得手後旋即逃離，所得現金自行花用完畢，並將其餘物件連同
    皮包均丟棄在高雄市新興區○○○路一七七巷十二、十四號之水溝內。
  (八)九十三年一月三十日上午八時許，在高雄市○○區○○路與大同路口，見丁○○
    所騎乘之機車停放該處，即持上開Ｔ型扳手一支開啟機車之置物箱，竊取放置在
    置物箱內之土黑色皮包（內有現金四萬元、信用卡、金融卡、健保卡、殘障手冊
    各一張等物），得手後旋即逃離，所得現金自行花用完畢，並將其餘物件連同皮
    包均丟棄在高雄市新興區○○○路一七七巷十二、十四號之水溝內。嗣於九十三
    年一月三十日下午一時許，庚○○與亥○○共騎乘前開重型機車，行經高雄市○○區○○路與復興路口時為警查獲，並扣得上開Ｔ型扳手一支，再經庚○○帶同
    員警至高雄市新興區○○○路三六三巷九弄之水溝內起出亥○○所竊取天○○之
    上開物件，另經亥○○帶同員警至高雄市新興區○○○路一七七巷十二、十四號
    之水溝內起出上開竊盜後所丟棄之物件。
三、案經高雄市政府警察局新興分局移送臺灣高雄地方法院檢察署檢察官偵查起訴。
    理  由
壹、有罪部分：
  一、被告亥○○及庚○○所犯搶奪部分：
      訊據被告亥○○及庚○○固均坦承有於前揭時、地搶奪被害人辛○○及卯○○
      之事實，惟均矢口否認有搶奪被害人丑○○之犯行，均辯稱：是看被害人丑○○的背影很漂亮，才騎過去想要搭訕，是不小心碰到被害人的屁股，才讓被害
      人誤以為要搶劫云云。經查，被告亥○○及庚○○於前開時、地騎乘車牌號碼
      Ｌ八三─八三九號重型機車搶奪被害人辛○○、卯○○，並為警查獲後帶同員
      警至高雄市三民區○○○路四七三巷三十八號前及高雄市新興區○○○路三六
      三巷九弄之水溝內起出搶奪後所丟棄之物件等情，迭據被告二人於警詢、偵查
      中及本院審理時均供承不諱，核與被害人辛○○、卯○○於警詢、偵查中所述
      之情節相符，並有扣押筆錄二份、贓物認領保管收據二紙、起獲贓物照片八張
      附卷可稽（見警卷第二十三頁、第二十四頁、第二十頁、第二十二頁、第四十
      二頁至第四十五頁），是被告二人此部分之自白核與事實相符，應堪採信。雖
      被告二人均否認有搶奪被害人丑○○之犯行，然被告亥○○於警詢時供稱：伊
      與庚○○於九十三年一月二十九日下午二時許，共騎一輛車牌號碼Ｌ八三─八
      三九號重機車，在高雄市○○區○○路七十三號前，尾隨被害人丑○○行搶皮
      包，當時被害人之皮包置於左手，未得手後逃逸等語（見警卷第一頁背面、第
      五頁），復於偵查中被告二人均供稱：是有在一月二十九日下午二時許，在高
      雄市○○區○○路七十三號前要搶被害人丑○○的皮包，但沒有搶到皮包等語
      （見九十三年度偵字第二六一三號卷第五十一頁），且證人即被害人丑○○於
      本院審理時到庭證稱：當時伊正好下車，皮包是在左肩背著，正好要放在右肩
      ，那時感覺有人碰到伊左邊腰部，就看到有二人共騎一輛機車從伊左邊騎過去
      ，當時還不知道發生什麼事，有一個店家就跑過來問伊有沒有被搶，後來回想
      那個過程，有被搶的感覺等語（見本院卷第一七九頁），而證人即目擊者戊○○於本院審理時到庭證述：當時被害人剛下車在車旁邊，伊確定被害人被搶才
      問被害人是否有被搶，當天被告二人已經在那裡來來回回十幾趟尋找獵物，伊
      有記下車號，偵查中有告訴檢察官車牌號碼是八三九號等語（見本院卷第一八
      二頁至第一八五頁），再參以被告亥○○於偵查中檢察官詢問時供稱：「（問
      ：九十三年一月三十日何人提議去行搶？）答：那天我們沒有搶，我們是在九
      十三年一月二十九日上午十一點於六合路七十三號前，搶奪婦女的皮包」等語
      （見九十三年度偵字第二六一三號卷第四十八頁背面），就檢察官所未詢問之
      事項，被告亥○○卻能主動明確地說出搶奪被害人丑○○之事，足見被告二人
      前開所辯未搶奪被害人丑○○，顯係事後卸責之詞，不足採信。被告二人共同
      搶奪之犯行事證明確，洵堪認定。
  二、被告亥○○所犯加重竊盜部分：
      右揭事實欄二加重竊盜之事實，迭據被告亥○○於警詢、偵查中及本院審理時
      坦承不諱，核與被害人戌○○、壬○○○、甲○○、地○○、癸○○、天○○
      、丙○○、丁○○於警詢中所述之情節相符，並有扣押筆錄二份、贓物認領保
      管收據七紙、內政部警政署刑事警察局鑑驗指紋鑑驗書一紙附卷可稽（見警卷
      第二十四頁、第二十一頁及九十三年度偵字第四九四五號卷第二十九頁、第三
      十一頁至第三十六頁、第四十八頁），及其帶同警察前往高雄市新興區○○○
      路一七七巷十二、十四號前之水溝內取出竊得贓物之照片十二張可參（見九十
      三年度偵字第四九四五號卷第四十三頁、第四十四頁），並有扣案之Ｔ型扳手
      一支可資佐證，是被告亥○○之自白核與事實相符，應堪採信。
      被告亥○○此部分竊盜之犯行事證明確，亦堪予認定。
  三、核被告亥○○、庚○○於事實欄一之(一)(三)部分之所為，均係犯刑法第三百二十
      五條第一項之搶奪罪；於事實欄一之(二)部分之所為，均係犯刑法第三百二十五
      條第三項、第一項之搶奪未遂罪。被告亥○○於事實欄二所為，係犯刑法第三
      百二十一條第一項第三款之攜帶兇器竊盜罪。被告亥○○與庚○○間就上開搶
      奪之犯行，有犯意聯絡及行為分擔，均為共同正犯。又被告亥○○及庚○○先
      後三次搶奪既遂、未遂之犯行，時間緊接，方法相同，觸犯構成要件相同之罪
      名，顯均係基於概括之犯意為之，均為連續犯，均應依刑法第五十六條之規定
      ，論以較重之搶奪既遂罪，並均加重其刑。另被告亥○○先後多次加重竊盜之
      犯行，時間緊接，觸犯構成要件相同之罪名，顯係基於概括之犯意為之，為連
      續犯，應依刑法第五十六條之規定以一罪論，並加重其刑。被告亥○○所犯搶
      奪及加重竊盜罪間，犯意各別，行為互殊，應予分論併罰。爰審酌被告二人不
      思以正當途徑賺取財物，僅因缺錢花用，即以飛車行搶之方式，多次搶奪他人
      財物，而被告亥○○多次攜帶兇器竊取他人財物，對於社會治安均危害甚鉅，
      惡性均非輕，且其中被告亥○○已有如事實欄所示之前科，有臺灣高雄地方法
      院檢察署刑案資料查註紀錄表及臺灣高等法院被告全國前案紀錄表各一份在卷
      可參，惟其二人犯後坦承部分犯行，及被害人等所受損害等一切情狀，分別量
      處如主文所示之刑，並就被告亥○○所宣告之刑部分定其應執行之刑，以資懲
      儆。又扣案之Ｔ型扳手一支，係被告亥○○供竊盜罪所用之物，且為被告亥○○所有，業據被告亥○○供承在卷（見本院卷第二六○頁），應依刑法第三十
      八條第一項第二款併予宣告沒收。
  四、不另為無罪諭知部分：
    (一)公訴意旨略以：被告二人於附表一所示之時、地，由被告庚○○騎乘不詳車牌
      號碼或車牌號碼Ｌ八三─八三九號重型機車附載被告亥○○，趁被害人申○○
      、乙○○及不詳姓名女子等人不備之際，由被告亥○○下手搶奪其等財物，得
      逞後，所得財物由其二人朋分花用，因認被告二人另涉有此部分搶奪罪嫌云云
      。然訊據被告亥○○及庚○○均堅決否認尚有此部份搶奪犯行，且被告二人於
      偵查中亦未供承有上開搶奪之犯行，而證人即附表一編號一之被害人申○○於
      本院審理時證稱：當時伊人坐在駕駛座上，皮包放在右前座，有二個人共騎一
      台機車，就有一個人開伊的車門將皮包拿走，伊沒有看到他們的長相，因為有
      戴安全帽，而且動作很快，機車車牌也沒有看到，當時嚇壞了，並沒有辦法指
      認搶奪之人等語（見本院卷第一六四頁、第一六六頁）；證人即附表一編號二
      之被害人乙○○於本院審理時證述：伊當時從人行道過來要開車，還沒有坐上
      駕駛座，皮包先放在右前座，有二人騎機車過來開右車門，跟伊拉扯皮包，後
      來皮包帶子被拉斷伊才鬆手，皮包就被搶走了，沒有看清楚機車顏色，只看到
      他們二人都穿黑色夾克，二人都有戴安全帽，安全帽顏色沒有看清楚，沒有戴
      口罩，搶伊的那個人下巴跟嘴型比較特殊，下巴戽斗，嘴唇比較厚，在庭上的
      被告庚○○下巴跟嘴型很像，因為他們戴安全帽，所以沒有看到眼睛的部分等
      語（見本院卷第一六九頁、第一七○頁、第一七四頁），是證人申○○與乙○○均無法確切指認案發時行搶之人即為被告亥○○或庚○○。另證人即附表一
      編號三之目擊者寅○○雖於本院審理時證稱：當時是伊在六合路與開封路買早
      點，看到庚○○沒有戴眼鏡，載庚○○的人是有掉了一個門牙，二個人都是戴
      半罩式的安全帽，當時有一個婦女下車買早點，之前他們二人就已經騎過去了
      ，又再繞回來，停在那台車的後面，掉門牙的那個人叫庚○○下車，庚○○就
      走到駕駛座的車門等婦女買回早點走回來，她拿了一個皮包要開車門，庚○○
      很緊張又走回去了，掉門牙的人還罵庚○○，那婦女也覺得很奇怪，庚○○又
      走回來用手搶婦女皮包時，婦女就開車門把皮包往裏面丟，趕快坐進去把車開
      走，結果沒有搶到，伊當時想說如果被搶到時就要開車子撞過去，結果沒有搶
      到，那個婦女開走後，他們還不甘心，又騎車跟過去，伊就一直跟在他們後面
      ，並打電話報警等語（見本院卷第一八八頁），然證人寅○○於警詢時係證述
      ：開車買早餐女子要回到車上，該女子發現車旁有一年輕人，覺得可疑就馬上
      開車門將皮包丟進車內人才上車，馬上關上車門，當時下車男子有伸手要搶奪
      皮包，因來不及搶到手就小跑步回機車上相載離開等語（見警卷第十六頁背面
      ），依證人寅○○上開所述之情節，行搶之人是否已著手搶奪之行為，誠屬可
      疑，且查無被害人足以佐證證人寅○○上開所述之情形，是自難僅憑證人寅○○主觀上之臆測，即令被告庚○○擔負上開搶奪之罪責。綜上所述，證人申○○、乙○○及寅○○等上開之所述，均難認被告亥○○或庚○○有何上開搶奪
      之犯行，且亦未查獲任何贓證物足認被告二人有上開搶奪之行為，是自難於無
      其他贓證物之佐證情形下，僅憑證人等上開之證述，即令被告二人擔負搶奪之
      罪責。此外，復查無其他證據足資認定被告二人確有上開搶奪之犯行，本應就
      被告二人所涉此部分之犯行為無罪之諭知，惟公訴人認此部分與前揭有罪之搶
      奪部分有連續犯之裁判上一罪關係，爰均不另為無罪之諭知，附此敘明。
    (二)公訴意旨另以：被告亥○○於附表二所示之時、地，持客觀上足以傷害人之生
      命、身體，而供兇使用之Ｔ型扳手，趁被害人未○○、己○○、酉○○、午○○、辰○○等不注意之際，竊取被害人等之財物，因認被告亥○○另涉有此部
      分加重竊盜罪嫌云云。然訊據被告亥○○堅決否認尚有此部份加重竊盜之犯行
      ，且被告亥○○於偵查中亦否認有上開加重竊盜之犯行，而被害人未○○、己○○、酉○○、午○○、辰○○等人雖於警詢時均供稱有於附表二所示之時、
      地遭竊取財物之事實，然被害人未○○、己○○、酉○○、午○○、辰○○等
      人均未親眼目擊竊取之過程，自難僅憑其等之陳述即認被告亥○○確有上開竊
      盜之犯行。且按被告或共犯之自白，不得作為有罪判決之唯一依據，仍應調查
      其他必要之證據，以察其是否與事實相符，刑事訴訟法第一百五十六條第二項
      定有明文；本件被告亥○○為警查獲時並未查獲與上開竊盜犯行相關之贓證物
      ，自難於無其他贓証物之佐證情形下，僅憑被告亥○○於警詢之自白，即認被
      告亥○○有上開加重竊盜之犯行。此外，復查無其他證據足資認定被告亥○○
      確有上開加重竊盜之犯行，本應就被告亥○○所涉此部分之犯行為無罪之諭知
      ，惟公訴人認此部分與前揭有罪之加重竊盜部分有連續犯之裁判上一罪關係，
      爰均不另為無罪之諭知，併此敘明。
貳、無罪部分：
  一、公訴意旨係以：被告子○○係高雄市新興區○○○路一七四號「東宇通訊行」
      之負責人，明知同案被告亥○○、庚○○所持有如附表三所示之手機五支，係
      來路不明之贓物，仍於不詳時間，在上開店內，與不詳姓名年籍綽號「阿義」
      之成年男子，共同基於故買贓物之概括犯意聯絡，連續以一千元不等之價格向
      同案被告亥○○、庚○○買受，嗣經警方循線查獲，始知悉上情，因認被告子
      ○○涉犯刑法第三百四十九條第二項之故買贓物罪嫌。
  二、按犯罪事實應依證據認定之，無證據不得認定犯罪事實；又不能證明被告犯罪
      者，應諭知無罪之判決，刑事訴訟法第一百五十四條第二項、第三百零一條第
      一項分別定有明文。又事實之認定，應憑證據，如未能發現相當證據，或證據
      不足以證明，自不能以推測或擬制之方法，為裁判基礎（最高法院四十年台上
      字第八六號判例參照）。且認定犯罪事實所憑之證據，雖不以直接證據為限，
      間接證據亦包括在內，然而無論直接證據或間接證據，其為訴訟上之證明，須
      於通常一般之人均不致有所懷疑，而得確信其為真實之程度者，始得據為有罪
      之認定，倘其證明尚未達到此一程度，而有合理之懷疑存在而無從使事實審法
      院得有罪之確信時，即應由法院為諭知被告無罪之判決（最高法院七十六年台
      上字第四九八六號判例參照）。
  三、本件公訴人認被告子○○涉有前揭故買贓物之犯行，無非係以同案被告亥○○
      、庚○○之指述為其論罪之依據。而訊據被告子○○堅決否認有何故買贓物之
      犯行，辯稱：並未向庚○○、亥○○收購如附表三之五支手機等語。經查，同
      案被告亥○○於警詢時供稱：伊搶奪所得之手機均拿到高雄市新興區○○○路
      一七四號之東宇通訊行，伊均賣予綽號「豬仔」之男子（經指證為子○○），
      該地點及收受手機之人是伊帶同警方前往查明，伊共賣予四次至五次，每次之
      價錢約為二千元至三千元不等等語（見警卷第一頁背面、第二頁），嗣於偵查
      中供稱：伊所搶奪到的二支手機是庚○○拿去賣的，伊沒有叫庚○○拿去賣等
      語（見九十三年度偵字第二六一三號卷第七十九頁），復於本院審理時證稱：
      伊搶奪及竊取的手機大概有四、五支，全部都交給庚○○處理，庚○○如何處
      理伊不知道，只是說要拿去賣，後來伊有分到錢，因為子○○是店裡的老闆，
      警察叫伊指認那一個才是老闆，因為之前有拿過手機給子○○修理，知道子○○是老闆，所以才指認子○○，並不是賣給子○○，是賣給專門收購手機的中
      古商等語（見本院卷第二二一頁、第二二二頁、第二二四頁、第二二五頁）；
      而同案被告庚○○於警詢時供稱：行搶之手機二支是亥○○叫伊拿去賣給東宇
      通訊行，共賣得四千元等語（見警卷第七頁），嗣於偵查中供稱：是亥○○叫
      伊拿去東宇通訊行賣，共賣二支金額共千元，收購手機之人不是在場的被告子
      ○○，收購之人比子○○胖，身高也較高較壯，賣手機的錢有分給亥○○等語
      （見九十三年度偵字第二六一三號卷第六十四頁、第七十六頁背面、第七十九
      頁），復於本院審理時證述：有拿二支搶來的手機賣給林森一路一七四號東宇
      通訊行，手機拿給收購者，收購者就拿錢給伊，沒有討論價錢，也沒有簽讓渡
      書，就直接拿錢給伊，二支手機賣二千，伊不知道收購者是不是老闆，但不是
      賣給子○○，伊不曾拿過手機賣給子○○等語（見本院卷第二二七頁、第二二
      八頁），是同案被告亥○○及庚○○於警詢、偵查中及本院審理時先後就被告
      子○○是否為收購手機之人之指認已有齟齬，自不能僅憑同案被告亥○○及庚○○指稱收購收機之地點係在被告子○○所經營之東宇通訊行內，即遽以認定
      被告子○○為收購手機之人或與收購手機者有何犯意之聯絡及行為之分擔。又
      本件並未在被告子○○經營之東宇通訊行內查獲附表三所示之手機，故並無贓
      證物足以證明附表三所示之手機即為被告子○○所收購。再參以本院依公訴人
      之聲請向中華電信股份有限公司及台灣大哥大股份有限公司調取附表三所示手
      機之序號，及該序號之通聯紀錄、發話基地台位置（見本院卷第六十六頁），
      亦未發現與被告子○○有何關聯（見本院卷第四十五頁至第五十三頁）。另附
      表三編號一至四所示被害人之手機，並非同案被告亥○○與庚○○共同搶奪或
      同案被告亥○○竊盜所得，已如前述，是亦難認此部份被害人之手機為同案被
      告亥○○或庚○○所轉賣。綜上所述，同案被告亥○○、庚○○之指述難認無
      瑕疵，且亦未有何贓證物足認與被告子○○有相關連，則被告子○○是否確有
      故買贓物之犯行，即難認已無合理之懷疑而得確信其為真實，依「罪證有疑，
      利於被告」之法則，即應作有利於被告子○○之認定；此外，復查無其他證據
      足資審認被告子○○確有公訴人所指故買贓物之犯行，既不能證明被告子○○
      犯罪，揆諸首揭說明，依法自應為被告子○○無罪之諭知。
據上論斷，應依刑事訴訟法第二百九十九條第一項前段、第三百零一條第一項，刑法
第二十八條、第五十六條、第三百二十一條第一項第三款、第三百二十五條第一項、
第五十一條第五款、第三十八條第一項第二款，判決如主文。
本案經檢察官巳○○到庭執行職務。
中      華      民      國    九十三    年      九      月      七      日
                                    臺灣高雄地方法院刑事第三庭
                                        審判長法  官    黃仁松
                                              法  官    陳威龍
                                              法  官    陳玉聰
右正本證明與原本無異。
如不服本判決，應於判決送達後十日內，向本院提出上訴狀。
                                              書記官    鄭淑臻
中    華    民    國    九十三    年      九      月            八      日
附表一
┌──┬──────┬──────┬────────┬───┬───┬──────────┐
│編號│  犯罪時間  │ 犯罪地點   │行為方法        │被害人│共  犯│所  得  財  物      │
├──┼──────┼──────┼────────┼───┼───┼──────────┤
│ 一 │九十三年一月│高雄市○○街│二名歹徒共乘機車│申○○│亥○○│皮包內有身分證、駕照│
│    │七日十九時許│一０一號前  │，趁被害人駕駛自│      │      │、信用卡、提款卡、手│
│    │            │            │小客車下車之際，│      │庚○○│機一支、眼鏡一付、YS│
│    │            │            │打開該車右前座車│      │      │L皮包一只、健保IC卡 │
│    │            │            │門，搶奪車內皮包│      │      │等財物。            │
│    │            │            │一只。          │      │      │                    │
├──┼──────┼──────┼────────┼───┼───┼──────────┤
│ 二 │九十三年一月│高雄市中山二│二名歹徒共乘機車│乙○○│亥○○│皮包內有信用卡六張、│
│    │二十二日十三│路五０五號前│，趁被害人不備之│      │      │提款卡三張、現金新台│
│    │時四十五分許│            │際，打開其所駕駛│      │庚○○│幣（下同）三萬七千元│
│    │            │            │ZL-8170號小客車 │      │      │等財物。            │
│    │            │            │右前車門，搶走置│      │      │                    │
│    │            │            │於車前座之皮包一│      │      │                    │
│    │            │            │只。            │      │      │                    │
├──┼──────┼──────┼────────┼───┼───┼──────────┤
│ 三 │九十三年一月│高雄市○○路│二名歹徒共乘L83-│不詳女│亥○○│未得逞。            │
│    │三十日七時二│七十三號前  │839號重機車，趁 │子    │      │                    │
│    │十分許      │            │被害人不備之際，│      │庚○○│                    │
│    │            │            │由後搶奪被害人皮│      │  │                    │
│    │            │            │包未遂。        │      │      │                    │
└──┴──────┴──────┴────────┴───┴───┴──────────┘
附表二
┌──┬──────┬──────┬────────┬───┬───┬──────────┐
│編號│  犯罪時間  │ 犯罪地點   │行為方法        │被害人│被  告│所  得  財  物      │
│    │            │            │                │      │      │                    │
├──┼──────┼──────┼────────┼───┼───┼──────────┤
│ 一 │九十三年一月│高雄市○○路│以Ｔ型扳手打開被│未○○│亥○○│皮包內有衛生用品、電│
│    │三日八時十分│、大同路口  │害人自小客車車門│      │      │池、化妝品及手機電池│
│    │許          │            │，竊取汽車內皮包│      │      │等財物。            │
│    │            │            │一只。          │      │      │                    │
├──┼──────┼──────┼────────┼───┼───┼──────────┤
│ 二 │九十三年一月│高雄市○○路│以Ｔ型扳手打開被│己○○│亥○○│皮包內有信用卡、提款│
│    │六日七時十分│、尚義街口  │害人機車置物箱，│      │      │卡、現金六千元、美金│
│    │許          │            │竊取機車內皮包一│      │      │一百元、中油油票三十│
│    │            │            │只。            │      │      │張約值四千元、BENQ手│
│    │            │            │                │      │      │機一支、身分證、駕照│
│    │            │            │                │      │      │、行照、健保卡、IC卡│
│    │            │            │                │      │      │等財物。            │
├──┼──────┼──────┼────────┼───┼───┼──────────┤
│ 三 │九十三年一月│高雄市○○路│以Ｔ型扳手打開被│酉○○│亥○○│皮包內有信用卡、提款│
│    │七日十八時五│一五０號前  │害人P3-2702號自 │      │      │卡、國際手機一支、身│
│    │十分許      │            │小客車，竊取車內│      │      │分證、駕照影本、健保│
│    │            │            │皮包一只。      │      │      │卡等財物。          │
├──┼──────┼──────┼────────┼───┼───┼──────────┤
│ 四 │九十三年一月│高雄市民生一│以Ｔ型扳手打開被│午○○│亥○○│皮包內有現金二千元、│
│    │十二日十七時│路二一六號前│害人機車置物箱，│      │      │身分證、駕照、遙控器│
│    │三十分許    │            │竊取機車內皮包一│      │      │、摩托羅拉手機一支、│
│    │            │            │只。            │      │      │金融卡、信用卡、健保│
│    │            │            │                │      │      │IC卡、錀匙等財物。  │
├──┼──────┼──────┼────────┼───┼───┼──────────┤
│ 五 │九十三年一月│高雄市○○路│以Ｔ型扳手打開被│辰○○│亥○○│皮包內有現金一千元。│
│    │十三日五時三│、六合路口  │害人ZCQ-970號機 │      │      │                    │
│    │十分許      │        │車置物箱，竊取機│      │      │                    │
│    │            │            │車內皮包一只。  │      │      │                    │
└──┴──────┴──────┴────────┴───┴───┴──────────┘
附表三
┌──┬─────────────┬──┬────────────────┐
│編號│名       稱               │數量│  備              考            │
├──┼─────────────┼──┼────────────────┤
│一  │手機（0000000000）        │乙支│申○○所有                      │
├──┼─────────────┼──┼────────────────┤
│二  │BENQ牌手機（0000000000）  │乙支│己○○所有                      │
├──┼─────────────┼──┼────────────────┤
│三  │國際牌手機（0000000000）  │乙支│酉○○所有                      │
├──┼─────────────┼──┼────────────────┤
│四  │摩托羅拉手機（0000000000）│乙支│午○○所有                  │
├──┼─────────────┼──┼────────────────┤
│五  │手機                      │乙支│丙○○所有                      │
└──┴─────────────┴──┴────────────────┘
附錄本判決論罪科刑法條全文：
刑法第三百二十一條第一項第三款
犯竊盜罪而有左列情形之一者，處六月以上五年以下有期徒刑：
  三  攜帶兇器而犯之者。
刑法第三百二十五條第一項
意圖為自己或第三人不法之所有，而搶奪他人之動產者，處六月以上五年以下有期徒
刑。
